【裁判字號】    99,沙簡上,645
【裁判日期】    990825
【裁判案由】    竊盜
【裁判全文】
臺灣臺中地方法院刑事判決           99年度沙簡上字第645號
上  訴  人
即  被  告  乙○○
上上訴人因竊盜案件，不服臺灣臺中地方法院沙鹿簡易庭99年度
沙簡字第375號中華民國99年6月28日第一審簡易判決（聲請案號
：臺灣臺中地方法院檢察署99年度速偵字第2080號），提起上訴
，本院管轄第二審合議庭判決如下：
    主    文
上訴駁回。
乙○○緩刑貳年。
    犯罪事實及理由
一、本案經本院審理結果，認第一審簡易判決認事用法及量刑均
    無不當，應予維持，並引用第一審判決書及處刑書記載之事
    實、證據及理由（詳附件），及增引臺灣高等法院被告前案
    紀錄表為證據。
二、上訴意旨略以：自民國97年因病失業在家，至今已2 年有餘
    ，家中經濟全賴家中73歲老母支撐，老母尚須負擔伊長期之
    醫療費用及10歲女兒之教養費，無力繳納易科罰金之款項，
    且害怕在獄中病發，請求改為勞動服務或諭知緩刑等語。
三、按犯最重本刑為5年以下有期徒刑以下刑之罪，而受6月以下
    有期徒刑或拘役之宣告者，得以新臺幣1千元、2千元或3 千
    元折算1 日，而得易科罰金未聲請易科罰金者，得以提供社
    會勞動6小時折算1日，易服社會勞動，98年12月30日修正公
    布之刑法第41條第1、2項規定定有明文。上訴人即被告乙○
    ○因犯刑法第320條第1項竊盜罪，經原審判處拘役40日，如
    易罰金，以新臺幣1千元折算1日，依上開說明，被告於判決
    確定執行時，如未聲請易科罰金，本即得以提供社會勞動6
    小時折算1 日，是其以執行事項即無力繳納易科罰金之款項
    ，且害怕在獄中病發為由，提起上訴，請求改為勞動服務，
    並無理由，應予駁回。
四、被告未曾因故意犯罪受有期徒刑以上刑之宣告，有臺灣高等
    法院被告前案紀錄表在卷可參，其因一時失慮，致罹刑章，
    犯後坦承犯行深表悔悟，經此偵審及論罪科刑之教訓，當知
    警惕，應無再犯之虞，本院認所宣告之刑，以暫不執行為適
    當，併予宣告緩刑2年，以勵自新。
五、本件上訴人經合法通知，無正當理由不到庭，爰不待其陳述
    ，逕行判決，附此敘明。
六、依刑事訴訟法第455條之1第1項、第3項、第371條、第373條
    、第368條，刑法第74條第1項第1款，判決如主文。
本案經檢察官甲○○到庭執行職務。
中    華    民    國    99    年    8     月    25    日
                  刑事第九庭  審判長法  官  朱光國
                                    法  官  吳幸芬
                                    法  官  林慧英
上正本證明與原本無異。
本件不得上訴。
                                    書記官  廖碩薇
中    華    民    國    99    年    8     月    25    日
附錄論罪科刑法條
刑法第320條第1項
意圖為自己或第三人不法之所有，而竊取他人之動產者，為竊盜
罪，處5年以下有期徒刑、拘役或5百元以下罰金。

司法院資訊處製作；財團法人民間司法改革基金會備份。
